【裁判字號】    99,家訴,2
【裁判日期】    990430
【裁判案由】    損害賠償
【裁判全文】
臺灣士林地方法院民事判決
          99年度家訴字第2號
原      告  乙○○
訴訟代理人  黃顯凱律師
被      告  甲○○
訴訟代理人  張世興律師
上列當事人間請求損害賠償事件，經臺灣板橋地方法院以98年度
家訴字第36號裁定移送前來，本院於民國99年4 月15日言詞辯論
終結，判決如下：
    主  文
被告應給付原告新臺幣40萬元，及自民國97年11月29日起至清償
日止，按年利率5%計算之利息。
前項判決得假執行，但被告如以新臺幣40萬元為原告預供擔保或
將上開金額提存後，得免為假執行。
原告其餘之訴及假執行之聲請均駁回。
訴訟費用由被告負擔40%，餘由原告負擔。
    事實及理由
一、本件原告起訴主張：
    (一)兩造於民國85年6 月28日結婚，婚後中育有2 名子女，原
      告婚前原有不動產、汽車及定存近新臺幣（下同）百萬元
      、活存多筆，被告則戶頭僅餘2 萬元，每月房屋貸款卻高
      達4 萬6 千多元，入不敷出。原告為協助被告，變賣婚前
      不動產，並將定存解約代償被告部份房屋貸款。長子出生
      後，孩子出生醫療及開刀費用6 萬元均由原告負擔，每當
      原告無力負擔時，被告便口出惡言，要原告「滾出去！死
      出去！」，直到生產次子前，被告也要原告自己帶著老大
      ，到醫院生產，生育二名兒子期間，完全靠著原告賣掉房
      車所得價金支付費用，餘款供原告及二名孩子度日。次子
      上幼兒班時，原告開始外出工作，每天工作超過16小時，
      甚至更長日以繼夜，有時甚至只睡3 小時，但被告卻無法
      體諒原告之辛苦，某日原告因開早會沒休息，途中不慎車
      禍住院，打電話回家，被告卻置之不理，且動輒口出惡言
      ，要原告滾出去、死出去，讓原告非常心寒。被告擔任快
      遞外務，每月僅負擔房屋貸款3 萬元，家中其餘開銷均由
      原告負擔。且被告要求原告每8 個月或1 年，就要買一輛
      全新機車給被告，短短幾年就陸續買了6 部機車，費用全
      要原告支付。更要求原告所花費一分一毫，均要第一時間
      徵求被告同意，否則即與原告爭吵，原告為求家和，均予
      忍讓。原本於「○○美髮」上班之原告，為了兼顧工作及
      家庭，在家中開設美髮工作室，但被告未能體諒，不但未
      協助，且經常白天出去賭博晚上才回來。93年2 月21日星
      期六晚間，原告工作結束後，於兩造家中，被告又向原告
      要錢，表示其手機摔壞要換新，原告不從，被告竟持刀恐
      嚇原告，拿著刀砍向流理台，要原告「搬出去！不准在家
      中工作！」，致原告心生恐懼。93年5 月7 日被告又在兩
      造住處恐嚇原告：「不要怎麼死的都不知道，你最好給我
      死出去！」，並辱罵原告：「跟你講，瘋查某！臭雞巴！
       (台語）」等，施以精神虐待。又原告經營之美髮工作室
      客源穩定後，惟假日工作繁忙，甚至沒有時間用餐，要求
      被告外出時，亦將孩子帶在身邊。但93年5 月29日，被告
      卻逕自打麻將，置小孩於不顧，大兒子腳踝遭鐵捲門夾傷
      ，被告卻不送醫。因原告瘦小，無法背得動兩名幼兒，只
      好等被告晚上返回後，要被告帶孩子去照X 光。經過前開
      事件後，被告惱羞成怒，93年6 月1 日下班返回後，無視
      於原告正在家中工作室幫客人燙髮，竟口出惡言，當場驅
      逐原告及客人：「你去死，你去死！你給我死出去！」、
      「你們通通給我死出去！」，還辱罵原告髒話，讓原告的
      生意根本做不下去。
    (二)因兩造多次爭吵，且被告不斷在婚姻生活中提出離婚要求
      ，原告再也無法忍受被告之精神虐待及言詞羞辱，兩造因
      而在93年6 月4 日簽署離婚協議書，並於93年6 月23日辦
      理離婚登記完竣。原約定2 名兒子之監護權由被告任之，
      原告得與2 名孩子會面交往。惟被告不僅離婚後，仍好賭
      成性，將名下位於淡水竹圍之不動產變賣，未提供孩子安
      定的住所，且於原告前往探視子女時，手持長棍，口出惡
      言。被告還經常表示要帶孩子去死，來恐嚇威脅原告，經
      原告聲請改定子女監護權，經臺灣板橋地方法院以94年監
      字第216 號民事裁定，准予改定2 名未成年子女權利義務
      之行使或負擔由原告任之，被告雖提起抗告及再抗告，仍
      為法院駁回確定。詎被告卻以兩造協議離婚時，2 名證人
      未在場親自見聞兩造有離婚之真意，而起訴請求確認兩造
      間婚姻關係存在，經判決確認兩造婚姻關係存在。惟兩造
      婚姻關係中，被告動輒辱罵原告，甚而持刀相向，對原告
      恐嚇，施以肢體及精神虐待，致原告無法與被告共同生活
      ，原告因而提起離婚訴訟，經臺灣板橋地方法院以97年度
      婚字第368 號民事判決准兩造離婚，判決理由中詳述「被
      告於婚後動輒言語辱罵、恐嚇原告，更曾持菜刀相向，又
      誣指原告與人通姦，被告所加諸於原告身體上或精神上之
      不當侵害，顯已逾越夫妻共同生活所能忍受之程度，並使
      原告於精神上及身體上均受有不可忍受之痛苦，而嚴重危
      及兩造婚姻共同生活之維繫，揆諸前開說明，自屬不堪同
      居之虐待無疑，從而，原告依據民法第1052條第1 項第3
      款訴請准予兩造離婚，於法相符，自應准許。」，並於97
      年11月28日判決確定。按「前項情形 (夫妻之一方因判決
      離婚而受有損害者），雖非財產上之損害，受害人亦得請
      求賠償相當之金額，但以受害人無過失者為限。」，民法
      第1056條第2 項規定。被告就兩造婚姻破裂顯然有過失，
      原告並無任何可歸責處，原告自得依民法第1056條規定，
      請求被告賠償非財產上之損害賠償。
    (三)按「法院於確定判決理由中，對訴訟標的以外當事人所主
      張或抗辯之重要爭點，本於兩造辯論之結果所為之判斷結
      果，除有顯然違背法令，或當事人提出新訴訟資料足以推
      翻原判斷之情形外，於同一當事人間，就與該重要爭點有
      關之他訴訟，不得再為相反之主張，法院亦不得作相異之
      判斷，此源於訴訟上之誠信原則及當事人公平之訴訟法理
      ，避免紛爭反覆發生，以達『一次解決紛爭』所生之一種
      判決效力（拘束力），即所謂『爭點效』，亦當為程序法
      所容許。」、「按學說上所謂之『爭點效』，係指法院於
      確定判決理由中，對訴訟標的以外當事人所主張或抗辯之
      重要爭點，本於兩造辯論之結果所為之判斷結果，除有顯
      然違背法令，或當事人提出新訴訟資料足以推翻原判斷之
      情形外，於同一當事人間，就與該重要爭點有關之他訴訟
      ，不得再為相反之主張，法院亦不得作相異之判斷而言，
      其乃源於訴訟上之誠信原則及當事人公平之訴訟法理而來
      。是『爭點效』之適用，除理由之判斷具備『於同一當事
      人間』、『非顯然違背法令』及『當事人未提出新訴訟資
      料足以推翻原判斷』等條件外，必須該重要爭點，在前訴
      訟程序已列為足以影響判決結果之主要爭點，經兩造各為
      充分之舉證，一如訴訟標的極盡其攻擊、防禦之能事，並
      使當事人適當而完全之辯論，由法院為實質上之審理判斷
      ，前後兩訴之標的利益大致相同者，始應由當事人就該事
      實之最終判斷，對與該重要爭點有關之他訴訟負結果責任
      ，以符民事訴訟上之誠信原則。」，最高法院96年台上字
      第2569號、96年台上字第1782號及96年台上字第307 號均
      著有判決意旨。查如前所述，原告所提離婚訴訟，經臺灣
      板橋地方法院以97年度婚字第368 號民事判決准兩造離婚
      確定，其判決理由已就訴訟標的以外之重要爭點即兩造婚
      姻破裂責任歸屬詳予敘述，並本於兩造辯論之結果所為之
      判斷，認被告對原告不堪同居之虐待，被告顯然有過失，
      原告則無過失，而該判決之認定並非顯然違背法令。而原
      告是否為二次婚姻，與原告就兩造婚姻有無過失無關，且
      原告係因不堪被告之精神虐待、言詞羞辱及不斷提出離婚
      要求，兩造因而在93年6 月4 日兩造簽署離婚協議書，並
      於同月23日辦理離婚登記。當時離婚協議書內容及條件，
      係原告依照被告陳述所寫，並非原告所主導，被告主張離
      婚協議書所原告所寫，且兩造離婚係肇因於原告對家庭之
      不負責任與外遇云云，與事實不符。又原告並無對家庭與
      小孩不負責任，而被告指稱原告外遇，已在原告提起離婚
      訴訟時提出刑事通姦告訴，亦於離婚訴訟為相同主張，但
      為兩造造離婚判決理由所不採。另被告主張於協議離婚時
      約定應給付原告80萬元，係為補償原告放棄監護權之損失
      云云，惟查該金額實際上為償還原告於婚姻中以婚前財產
      代償被告50萬元房貸及30萬元裝潢費用，但離婚後被告僅
      給付原告50萬元，尚積欠原告30萬元，經原告提起訴訟，
      兩造於94年8 月16日在臺灣板橋地方法院三重簡易庭達成
      和解，作成被告同意給付原告30萬元之和解筆錄，足見被
      告亦同意原告之請求。且此金錢糾紛，亦與兩造婚姻破裂
      原告有無過失無關。
    (四)次按，「判決離婚之原因如果由夫構成，則夫應就其妻所
      受損害予以賠償，或並給與贍養費，至其給與額數，則應
      斟酌其妻之身分、年齡及自營生計之能力與生活程度、並
      其夫之財力如何而定。」。最高法院19年上字第36號著有
      判例意旨。查兩造自85年6 月28日結婚，至97年11月28日
      判決離婚確定，婚齡12年半，且原告為被告生下2 子，善
      盡為人妻，為人母之責。詎婚後被告動輒施以言語恐嚇及
      精神虐待，導致兩造婚姻破裂。觀諸被告名下所有座落台
      北縣淡水鎮房地，以650 萬元出售，扣除償還房貸後，尚
      有餘款百萬元，並有工作收入，於訪視報告中自稱有存款
      。而原告於婚後不但取出婚前財產，以代為清償被告房屋
      貸款，且在家中經營美髮工作室，將工作所得全部付出家
      用，同時兼顧家庭及照顧2 名兒子，備極辛勞，卻遭不斷
      遭受被告言詞羞辱及恐嚇，離婚後為了遠離被告，在林口
      自行開設美髮店，惟因景氣不佳，目前收入大不如前，因
      裁判離婚所受有精神上之痛苦，實難以用金錢計算，爰請
      求被告應給付原告非財產上之損害賠償100 萬元等語，並
      聲明：(1)被告應給付原告新臺幣100 萬元正，暨自判決離
      婚確定之日起至清償日止，按年利率5%計算之利息。(2)前
      項請求，原告願供擔保，請准宣告假執行。(3)訴訟費用由
      被告負擔。
二、被告則以：
    (一)原告以前即有結婚、離婚之經歷，而被告則全然毫無經驗
      ，兩造曾經於93年6 月23日協議離婚，乃肇因於被上訴人
      對家庭之不負責任與外遇，離婚協議書之內容及見證人之
      年籍資料，全部係原告1 人所填載。原告本身即有工作，
      嗣於家中（當時兩造原共同居住地：台北縣淡水鎮○○路
      ○○號○○樓）開設美髮工作室，收入豐厚且穩定，惟其卻不
      願負擔家中事務，舉凡家中孩童之生活起居費用及日常生
      活開支負擔（如水、電、瓦斯、電話、伙食、稅捐等等）
      ，全由被告獨立承擔。至於上開家中房屋，乃係被告之母
      親於78年間以總價8 百多萬元購買預售屋而以被告名義登
      記，82年間交屋，兩造則於85年間始結婚，原告雖利用該
      屋作為工作室，惟對房屋之貸款，卻分毫不願分擔，被告
      亦只能一肩扛起所有責任。故被告為維持生活，只能不辭
      辛勞身兼數份工作，每日清晨3 時被告即須出門送報，至
      7 時許尚需趕回家中購買早餐予小孩，準備小孩上托兒所
      。其後，被告並無法休息，必須馬上趕往工作地點進行其
      業務員之本業，如有額外獲得之兼職工作，被告也得奮力
      為之，以求維持家中開銷，直至傍晚5 、6 點，被告亦匆
      匆趕去接小孩回家，並帶小孩外出用餐，之後回家洗澡，
      晚上8 、9 點即上床，以便隔日2 清晨3 點即起床送報，
      日復一日。被告之生活周旋在工作與家庭兩方壓力之間，
      原告卻置身事外，從未加以協助，也未曾負擔任何家中開
      銷。被告原本念及夫妻之情，雖然身心俱疲，仍忍耐度日
      ，孰料，原告竟變本加厲。因被告清晨3 時即須外出工作
      ，故被告多於晚上8 、9 點即就寢，而原告卻經常趁被告
      就寢後，在未告知被告之情況下，深夜外出不歸，甚至有
      多次直至被告清晨3 時即將外出送報，原告仍滯留於外，
      縱使被告打原告手機與其聯絡，請求其返家照顧孩童，原
      告或不接手機，或接手機後亦不告知其於何處，對被告之
      請求仍置若罔聞。因原告對家庭、婚姻與小孩不負責任，
      兩造因而多次爭吵，終至協議離婚。
    (二)兩造協議離婚時，原告選擇放棄兩位孩童之監護權，要求
      被告支付80萬元以彌補其放棄監護權之損失，且由雙方離
      婚前後之經濟狀況觀之，被告雖身兼數職，但為繳納房貸
      、支付孩童托兒所學費與負擔日常生活開支，所剩無幾，
      故為保留兩位小孩之監護權，被告不得已以房屋向別家銀
      行轉貸，以支付原告要求80萬元其中之50萬元。嗣後，被
      告實無法負擔銀行高達420 萬元之房屋貸款，乃將該房屋
      賤價出售，以清償銀行貸款。而兩造協議離婚後原告隨即
      與其外遇男友丙○○同居，原告並教導兩位幼兒共同矇騙
      被告及幫原告和其男友丙○○脫罪。原告利用兩造間之婚
      姻，剝削被告，即房屋貸款、生活費用及小孩之扶養費用
      悉由被告支出，而藉此累積其本身財富，此由原告於93年
      6 月23日簽訂系爭離婚協議書後，隨即於94年4 月及95年
      1 月相繼購買林口鄉○○段及○○段之兩棟房屋，由系爭
      房屋向銀行貸款所設定最高限額抵押權之數額推算，○○
      段之房價至少值514 萬元（360 萬÷0.7=514 萬），而○
      ○段之房屋至少價值904 萬（633 萬÷0.7=904 萬）！法
      院判決兩造間婚姻關係存在後，原告隨即將前述○○段虛
      偽脫產予兄長○○○及虛偽設定抵押權予男友丙○○，以
      規避被告請求其返還50萬元。
    (三)兩造原已簽訂離婚協議書，被告為保全小孩之監護權，業
      已依約給付原告50萬元。詎料，原告受領後竟對被告提起
      改定未成年監護人之訴訟，被告不得已始提起確認婚姻關
      係存在之訴，以求能與小孩共同生活，而此確認婚姻關係
      存在之訴，經臺灣高等法院95年度家上第311 號確定判決
      認定「兩造間之婚姻關係存在」，因兩造協議離婚後，原
      告業已另行購屋與其外遇男友丙○○同居數年，自不可能
      再與被告恢復夫妻關係，是法院判決兩造間婚姻關係存在
      確定後，原告即提起離婚之訴。該離婚訴訟，曾傳訊被告
      兩名幼子為證人，惟兩名幼子已與原告同住多時，在原告
      影響下，陳述諸多不利被告之言詞，且因原告為求勝訴，
      更刻意編造不實之情狀，污衊被告，被告深受打擊。被告
      與原告早已無任何夫妻情誼，對於兩造婚姻亦無挽回之意
      願，是以，被告對於原告不實之指控，僅是單純否認，而
      未再對多做反擊。被告希望兩者糾纏不清之關係，能藉由
      兩造離婚畫下句點，故在接獲離婚判決後，被告也不想再
      上訴，此為被告決意離婚之表現，並非謂被告默認系爭離
      婚判決中所載對被告不利之認定與內容。因原告對被告不
      斷訴訟，被告乃起訴請求原告返還因協議離婚而給付之50
      萬元，經臺灣高等法院97年度家上易字第41號確定判決原
      告應返還50萬元。原告獲悉上開判決結果後，為避免返還
      前開50萬元，乃再編造不實之情節，提起本件賠償損害之
      訴，要求被告賠償100 萬元，作為抵制，此乃本件訴訟之
      緣由。且原告自協議離婚起，隨即購買兩棟房屋，並於請
      求兩位幼子之監護權時，數次自承其經營美容院，每月收
      入高達7 、8 月萬元，如今卻申請法律扶助提起本件訴訟
      ，益證原告之不誠信。是本件原告之請求，實無理由等語
      ，資為抗辯，並聲明：(1)原告之訴及其假執行之聲請均駁
      回。(2)訴訟費用由原告負擔。(3)如受不利判決，願供擔保
      請准宣告免予假執行。
三、原告主張兩造原為夫妻關係，嗣經臺灣板橋地方法院以97年
    度婚字第368 號判決兩造離婚，因兩造均未上訴而於97年11
    月28日確定等情，業據原告提出兩造戶籍謄本、離婚協議書
    、臺灣板橋地方法院民事判決及確定證明書等件為證，並為
    被告所不爭，堪信為真正。
四、原告另主張兩造婚後因其受被告不堪同居之虐待，經法院判
    決兩造離婚確定，是兩造婚姻破裂應歸責於被告，而原告係
    無責之一方，原告爰依民法第1056條規定向被告請求非財產
    上之損害賠償，但為被告所否認，並以前詞置辯，則本件應
    審究原告請求因判決離婚所受之非財產上損害是否有理由﹖
    經查：
    (一)原告主張兩造因被告婚後動輒對其言語辱罵、恐嚇，及持
      菜刀相向，又誣指其與人通姦，致使原告於精神上及身體
      上均受有不可忍受之痛苦，而嚴重危及兩造婚姻共同生活
      之維繫，經法院認原告受有不堪同居之虐待而判決兩造離
      婚確定等情，業據原告提出臺灣板橋地方法院以97年度婚
      字第368 號民事判決及確定證明書等件為證，且經本院調
      取該案卷核閱無誤，被告雖辯稱：因兩造已協議離婚，原
      告又與男友同居數年，兩造已無任何夫妻情誼，在法院判
      決婚姻關係存在後，被告亦無挽回婚姻之意願，故在離婚
      訴訟中對原告不實指控僅單純否認，未多做反擊，但並非
      默認離婚判決中對被告不利之認定。惟查，依前揭離婚案
      卷內容以觀，法院判決係依證人○○○、○○○、○○○
      等人供證認定被告確有對原告言語辱罵或持刀威嚇行為，
      且依兩造先前有關未成年子女監護權改定事件（臺灣板橋
      地方法院以94年度監字第216 號）所附被告傳送予原告簡
      訊內容，認被告確有以自殺及未成年子女會面、安危恐嚇
      原告，又無端提出告訴指訴原告與他人通姦，但遭臺灣板
      橋地方法院檢察署處分不起訴確定，因認被告所為確有不
      堪同居之虐待，而判決兩造離婚，且被告於該事件內亦委
      任律師為訴訟代理人進行訴訟，並提出多份答辯狀，且第
      一次言詞辯論時被告（亦兼履行同居之訴原告）亦陳述：
      「當初是有協議離婚，但是後來離婚不生效，所以我希望
      被告能夠回來跟我住」（見臺灣板橋地方法院97年度婚字
      第368 號案卷第81頁97年5 月28日言詞辯論筆錄），可見
      被告於訴訟中就上開爭執事項確有積極答辯，而經法院審
      酌後判斷，則被告辯稱因無挽回婚姻之意，故對原告不實
      指控未予反擊云云，即不足採，可見兩造婚姻破裂之責任
      確實在於被告對原告施以虐待致不堪同居生活，被告辯稱
      不應由其單方負責，即難採信。
    (二)按學說上所謂之「爭點效」，係指法院於確定判決理由中
      ，對訴訟標的以外當事人所主張或抗辯之重要爭點，本於
      兩造辯論之結果所為之判斷結果，除有顯然違背法令，或
      當事人提出新訴訟資料足以推翻原判斷之情形外，於同一
      當事人間，就與該重要爭點有關之他訴訟，不得再為相反
      之主張，法院亦不得作相異之判斷而言，其乃源於訴訟上
      之誠信原則及當事人公平之訴訟法理而來。是「爭點效」
      之適用，除理由之判斷具備「於同一當事人間」、「非顯
      然違背法令」及「當事人未提出新訴訟資料足以推翻原判
      斷」等條件外，必須該重要爭點，在前訴訟程序已列為足
      以影響判決結果之主要爭點，經兩造各為充分之舉證，一
      如訴訟標的極盡其攻擊、防禦之能事，並使當事人適當而
      完全之辯論，由法院為實質上之審理判斷，前後兩訴之標
      的利益大致相同者，始應由當事人就該事實之最終判斷，
      對與該重要爭點有關之他訴訟負結果責任，以符民事訴訟
      上之誠信原則（最高法院96年度台上字第633 號判決意旨
      可資參照）。本件被告雖以原告對家庭、婚姻不負責任，
      致兩造多次爭吵終致協議離婚，因認原告應對兩造婚姻破
      裂負責，但為原告所否認。且如前所述，臺灣板橋地方法
      院97年度婚字第368 號判決兩造離婚，就被告對原告施以
      虐待致不堪共同生活，已由兩造辯論後判決應由被告確有
      對原告不堪同居虐待行為而判決兩造離婚，而被告亦未舉
      證以資證明該判決就上揭重要爭點，有何違背法令或提出
      足以推翻原判斷之事由，則其辯稱兩造離婚不應由其負全
      部責任，同不足採。
    (三)次按，夫妻之一方，因判決離婚而受有損害者，得向有過
      失之他方，請求賠償。前項情形，雖非財產上之損害，受
      害人亦得請求賠償相當之金額。但以受害人無過失者為限
      。民法第1056條第1 、2 項定有明文。如前所述，兩造難
      以維持婚姻之重大事由，係可歸責於被告，則原告請求被
      告非財產上之損害賠償即屬有據。被告雖辯稱原告離婚後
      即能購買2 間房屋，且與男友同居，因認並未受任何精神
      上損害，但為原告所否認，且民法第1056條第2 項離婚之
      非財產損害賠償，係指因離婚所受精神上痛苦，而如前所
      述，原告於兩造婚姻關係期間遭被告言語辱罵、恐嚇，並
      指訴其通姦，兩造最終離婚收場，自難認原告未受任何精
      神上痛苦，至於原告離婚後有無調適得宜或生活精彩，亦
      不得據此推認其婚姻期間未受痛苦，被告所辯實不足採。
    (四)本院審酌兩造於85年結婚，至97年判決離婚確定，在法律
      上婚姻期間約12年，但兩造於93年間即協議離婚，雖因不
      符離婚法定要件致未生效，但辦妥協議離婚後兩造實質上
      均各自生活，則兩造實際婚姻生活約僅8 年，惟於實際婚
      姻期間，遭被告言語辱罵、恐嚇、指控通姦等情，並調取
      財產歸戶及所得稅申報資料查核兩造財產、所得狀況，及
      兩造智識程度、身分、地位等情，認原告請求被告賠償之
      非財產上損害賠償以40萬元為適當。
五、綜上，原告請求被告給付因判決離婚所受非財產上損害40萬
    元，為有理由，逾此範圍之請求，即無理由，應予駁回。至
    於原告併請求自自判決離婚確定之日（即97年11月28日）起
    至清償日止，按年利率5%計算之遲延利息。惟因民法第1056
    條所載之損害賠償，係以判決離婚為其請求權發生之原因，
    在判決離婚確定前，是項請求權既尚未發生，受害人自不得
    請求依法定利率計算之遲延利息（最高法院91年度台上字第
    2554號判決參照），則原告請求法定遲延利息部分，依上揭
    說明，僅得請求自兩造離婚判決確定之翌日即97年11月29日
    起至清償日止，按年息5%計算之利息，逾此部分之請求即無
    理由，應併予駁回。又原告勝訴部分本院命被告給付之金額
    未逾50萬元，爰依職權宣告假執行，並依被告之聲請，酌定
    相當擔保金額併准供擔保得免為假執行。至於原告敗訴部分
    ，其假執行之聲請已失其依據，自應予駁回。
六、據上論結：依民事訴訟法第79條判決如主文。
中    華    民    國    99    年    4     月    30    日
                    家事法庭  法  官  詹朝傑
以上正本證明與原本無異。
如對本判決上訴，應於判決送達後20日內向本院提出上訴狀。
中    華    民    國    99    年    4     月    30    日
                              書記官  劉雅萍


司法院資訊處製作；財團法人民間司法改革基金會備份。
